臺灣雲林地方法院刑事判決
111年度易字第363號
公  訴  人  臺灣雲林地方檢察署檢察官
被      告  李坤堂


上列被告因違反家庭暴力防治法案件，經檢察官提起公訴（111
年度偵字第2409號），被告於審理程序中就被訴事實為有罪之陳
述，本院依簡式審判程序判決如下：
    主      文
甲○○犯違反保護令罪，處有期徒刑伍月，如易科罰金，以新臺幣
壹仟元折算壹日。
    事實及理由
壹、犯罪事實　　
　　甲○○與乙○○為姊弟關係，2人同住於雲林縣虎尾鎮(地址詳卷
    )住處，為家庭暴力防治法第3條第2款、第4款所定之家庭成員
    關係。甲○○明知本院於民國110年5月12日以110年度家護字第19
    8號民事通常保護令裁定，命甲○○不得對乙○○及家庭成員丙○○
    、李林絹香實施家庭暴力之行為，該保護令之有效期間為1年，並
    於同年5月18日8時40分許，由雲林縣警察局虎尾分局員警前
    往上開雲林縣虎尾鎮(地址詳卷)甲○○住處送達，並告知上開
    保護令內容，甲○○因而知悉上開保護令之內容。然甲○○於上
    開保護令有效期間內，竟基於違反保護令之犯意，於111年1
    月14日21時30分許，在上開住處，接續向乙○○辱罵「講三小
    」、「你會悽慘」、「你會很淒慘」、「你不是很厲害」、
    「你去給人家幹」、「垃圾」、「看三小」等語(甲○○所涉
    公然侮辱部分，未據告訴)，以此方式實施家庭暴力之行為而違
    反前揭保護令。嗣乙○○報警處理，因而查悉上情。　 　　
貳、程序部分
    被告甲○○所犯係死刑、無期徒刑、最輕本刑為3年以上有期
    徒刑以外之罪，其於審理程序中就前揭被訴事實為有罪之陳
    述，經本院告知簡式審判程序之旨，並聽取公訴人、被告之
    意見後，本院依刑事訴訟法第273條之1第1項之規定，裁定
    以簡式審判程序進行本案之審理，是本案之證據調查，依刑
    事訴訟法第273條之2規定，自不受同法第159條第1項、第16
    1條之2、第161條之3、第163條之1及第164條至第170條規定
    之限制。
參、認定犯罪事實所憑之證據及理由　　　　
一、上開犯罪事實業經被告坦承不諱（本院卷第123、125頁），
    核與證人即被害人乙○○（警卷第3至4 頁）、證人即被害人
    之父親丙○○（偵卷第45至47頁）之證述相符，並有本院110 
    年度家護字第198 號民事通常保護令影本1 份（警卷第5 至6 
    頁）、雲林縣警察局虎尾分局保護令執行紀錄表1份（警卷
    第7頁）、家庭暴力通報表1份（警卷第11頁正反面）、臺灣
    雲林地方檢察署檢察官勘驗筆錄1份（偵卷第51頁）、本院1
    11年11月22日勘驗筆錄(本院卷第117至122頁)在卷可佐。
二、綜上，被告之任意性自白有上開證據予以補強，應與事實相
    符，堪採為認定事實之依據。從而，本案事證明確，被告犯
    行堪以認定，應依法論罪科刑。　　
肆、論罪科刑
一、核被告所為，係犯家庭暴力防治法第61條第1款之違反保護
    令罪。被告於上開時間、地點，辱罵「講三小」、「你會悽
    慘」、「你會很淒慘」、「你不是很厲害」、「你去給人家
    幹」、「垃圾」、「看三小」之各舉動，係於相近之時間、
    地點為之，且犯罪目的與侵害法益同一，在刑法評價上以視
    為數個舉動之接續施行，合為包括之一行為予以評價較為合
    理，應屬接續犯而論以一違反保護令罪。　　
二、爰審酌被告與被害人間為姊弟關係，並同居一處，本應彼此
    尊重，且被告明知本院所核發民事通常保護令禁止其對被害
    人實施家庭暴力行為，卻無視上開保護令之禁令，而恣意對
    被害人實施上述違反保護令之犯行，漠視保護令所表彰之國
    家公權力及對被害人保護之作用，又被告前有多次違反保護
    令之前案紀錄，此有臺灣高等法院被告前案紀錄表存卷可查
    ，是被告理應知所警惕，從前案中記取教訓，然被告卻未能
    為之，再度為本案犯行，所為誠屬不該。惟念及被告犯後終
    能坦承犯行，態度尚可。兼衡被告自陳國中畢業之教育程度
    ；未婚，無子女；家庭成員有父親、姊姊；現在待業中，生
    活開銷靠志工幫忙；目前尚未與被害人達成調解等節。再徵
    諸檢察官、被告、被害人對本案刑度之意見、被告素行(詳
    見卷內臺灣高等法院被告前案紀錄表)等一切情狀，量處如
    主文所示之刑，並諭知易科罰金之折算標準。　　
據上論斷，應依刑事訴訟法第273 條之1 第1 項、第299 條第1
項前段（依刑事判決精簡原則，僅記載程序法條），判決如主文
。
本案經檢察官程慧晶提起公訴，檢察官謝宏偉、許景睿到庭執行
職務。
中　　華　　民　　國　　111 　年　　12　　月　　15　　日
                  刑事第三庭  法  官  蕭孝如
　　　　　　　　　
以上正本證明與原本無異。
如不服本判決應於收受判決後 20 日內向本院提出上訴書狀，並
應敘述具體理由；其未敘述上訴理由者，應於上訴期間屆滿後20
 日內向本院補提理由書（均須按他造當事人之人數附繕本）。
「切勿逕送上級法院」。
                              書記官  鄭庭羽
中　　華　　民　　國　　111 　年　　12　　月　　15　　日

附錄本件論罪科刑法條全文
家庭暴力防治法第61條
違反法院依第14條第1 項、第16條第3 項所為之下列裁定者，為
本法所稱違反保護令罪，處3 年以下有期徒刑、拘役或科或併科
新臺幣10萬元以下罰金：
一、禁止實施家庭暴力。
二、禁止騷擾、接觸、跟蹤、通話、通信或其他非必要之聯絡行
    為。
三、遷出住居所。
四、遠離住居所、工作場所、學校或其他特定場所。
五、完成加害人處遇計畫。